臺灣臺北地方法院刑事判決
111年度審易字第274號
公  訴  人  臺灣臺北地方檢察署檢察官
被      告  蔡忠義

上列被告因竊盜等案件，經檢察官提起公訴（111年度偵字第114
2號），經本院告知簡式審判程序之旨，並聽取被告與公訴人之
意見後，裁定依簡式審判程序審理，判決如下： 
    主  文
蔡忠義犯侵入住宅竊盜罪，處有期徒刑壹年，未扣案犯罪所得即
新臺幣壹萬陸仟元及如附表一所示之物沒收，於全部或一部不能
或不宜執行沒收時，追徵其價額。又犯以不正方法由自動付款設
備取得他人之物罪，處有期徒刑壹年，未扣案犯罪所得即新臺幣
參拾貳萬壹仟元沒收，於全部或一部不能或不宜執行沒收時，追
徵其價額。又犯竊盜罪，處有期徒刑參月，如易科罰金，以新臺
幣壹仟元折算壹日，未扣案犯罪所得即新臺幣貳仟壹佰元沒收，
於全部或一部不能或不宜執行沒收時，追徵其價額。
    事  實
一、蔡忠義因缺錢花用，分別為下列犯行：
　㈠蔡忠義基於意圖為自己不法所有之竊盜犯意，於民國110年5
    月7日凌晨5時15分許，侵入詹俊森、宋愛華共同位在臺北市
    ○○區○○路000巷0弄0號1樓之住處內，徒手竊取詹俊森所有之
    現金新臺幣（下同）1萬6,000元及宋愛華所有如附表一所示
    之物得手，旋逃離現場。
　㈡蔡忠義取得上開宋愛華所有之華泰商業銀行提款卡、臺北富
    邦商業銀行提款卡、玉山商業銀行提款卡、凱基商業銀行提
    款卡及各該密碼後，明知自己非持卡人，不得擅自提領其內
    金額，竟基於意圖為自己不法所有以不正方法由自動付款設
    備取得他人之物之接續犯意，於附表二所示時間，持附表二
    所示提款卡及各該密碼，盜領宋愛華申辦各該帳戶內金額如
    附表二所示，以此不正方式取得宋愛華財物。　
　㈢蔡忠義基於意圖為自己不法所有之竊盜及毀損他人物品之犯
    意，於110年6月20日晚上9時20分許，前往擺設在臺北市○○
    區○○街00號旁扭蛋機，以徒手拉扯方式破壞李家緯所有之扭
    蛋兌幣機1台，竊取其內現金2,100元得手，旋逃離現場。
二、案經詹俊森、宋愛華、李家緯訴由臺北市政府警察局萬華分
    局報告臺灣臺北地方檢察署檢察官偵查起訴。
    理  由
一、本件被告蔡忠義所犯均係死刑、無期徒刑、最輕本刑為3年
    以上有期徒刑以外之罪，其於準備程序進行中就被訴事實為
    有罪之陳述，經告知簡式審判程序之旨，並聽取當事人之意
    見後，本院認無不得或不宜改依簡式審判程序進行之情形，
    爰依刑事訴訟法第273條之1第1項、第284條之1規定，裁定
    改行簡式審判程序。又本件所引屬於審判外陳述之傳聞證據
    ，依同法第273條之2規定，不受第159條第1項關於傳聞法則
    規定之限制，依法有證據能力，合先敘明。
二、首揭犯罪事實，業經被告於警詢、偵訊及本院審理時坦承不
    諱（見偵一卷一第9頁至第27頁、第33頁至第41頁；偵一卷
    二第165頁至第169頁、第197頁至第201頁、第339頁至第340
    頁、偵二卷第15頁至第25頁、第139頁至第141頁，審易卷第
    132頁、第136頁），核與告訴人詹俊森、宋愛華、李家緯、
    楊志強於警詢指述（見偵一卷二第277頁至第279頁、第285
    頁至第289頁、第309頁至第311頁；偵一卷一第323頁至第32
    4頁）情節一致，並有與其等所述相符之新北市政府警察局
    新店分局扣押筆錄刑案現場與監視器翻拍照片27張（見偵二
    卷第59頁至第65頁、第83頁至第86頁；偵一卷一第329頁至
    第331頁）在卷可稽，足認被告上開任意性自白與事實相符
    ，堪可作為認定事實之依據。綜此，本件事證明確，被告犯
    行堪以認定，應予依法論科。
三、論罪科刑：
  ㈠核被告就犯罪事實一㈠所為，係犯第321條第1款之侵入住宅竊
    盜罪；就犯罪事實ㄧ㈡所為，係犯刑法第339條之2第1項之以
    不正方法由自動付款設備取得他人之物罪；就犯罪事實一㈢
    所為，係犯刑法第320條第1項竊盜罪及同法第354條毀損他
    人物品罪。被告於犯罪事實一㈡犯行多次以不正方法盜領宋
    愛華金融帳戶內金額，係於密接時間陸續為之，各舉動間之
    時間密接，犯罪目的單一，手法相似，侵害法益相同，彼此
    獨立性極為薄弱，依一般社會健全觀念，在時空差距上，難
    以強行分開，在刑法評價上，視為數個舉動之接續施行，合
    為包括之一行為予以評價，較為合理，應論以接續犯之1罪
    。被告於犯罪事實一㈢犯行，係以一行為同時犯上開2罪名，
    屬想像競合犯，應依刑法第55條規定，從一重以竊盜罪論處
    。依詹俊森、宋愛華於警詢所述，其等共同居住在臺北市○○
    區○○路000巷0弄0號1樓，且同時發現財物遭竊等語，應認被
    告係於同一時間侵入其等住處行竊，其一竊盜行為同時竊取
    詹俊森、宋愛華財物，為同種想像競合犯，僅論以一罪。起
    訴書認被告於犯罪事實一㈠應予分論併罰，容有誤會，特此
    敘明。被告所犯罪事實一㈠至㈢所示3罪，犯意各別，行為互
    殊，應予分論併罰。
　㈡被告前因犯竊盜11罪、收受贓物1罪，經臺灣高等法院以101
    年度聲字第80號裁定應執行9年2月確定，於107年3月20日因
    縮短刑期假釋並付保護管束，於109年7月14日假釋期滿未經
    撤銷，視為執行完畢，有卷附臺灣高等法院被告前案紀錄表
    可參，其於有期徒刑執行完畢5年以內，故意再犯本案有期
    徒刑以上之3罪，固均構成累犯。惟本院依司法院釋字第775
    號解釋意旨裁量，認被告前案所犯之罪之罪質未有明顯重於
    本案之情形，尚無積極證據足認被告具有其特別惡性或對刑
    罰反應力薄弱，認均不依刑法第47條第1項規定加重其刑。
　㈢爰審酌被告正值壯年，不思以正當途徑賺取所需，任意竊取
    他人財物，並以不正方法盜領他人帳戶內金額，毫不尊重他
    人財產權，破壞社會治安，除造成他人財產損失，更破壞居
    住空間安穩，所為實應非難。並考量被告犯後坦承犯行，未
    與各被害人達成和解或賠償其等損失，暨被告陳稱：國中畢
    業之最高學歷，現另案在監執行，入監前從事手機買賣工作
    ，月收入約4萬5,000元，須扶養父親、姑姑及姪女等語（見
    審易卷第139頁）之智識程度及家庭經濟狀況，及其各次犯
    罪之動機、目的、手段、所生危害、所竊取物品及盜領財物
    之價值等一切具體情狀，分別量處如主文所示之刑，並就所
    犯犯罪事實一㈢竊盜罪之刑，諭知易科罰金之折算標準如主
    文所示。又被告於犯罪事實一㈠、㈡所犯2罪刑，固屬得併合
    處罰之情形，然被告除本案外另犯多件竊盜案件，與上開罪
    刑屬得併合處罰之情形，有前揭被告全國前案紀錄表可憑，
    考量被告定應執行刑之權益及程序經濟，參酌最高法院110
    年度台抗大第489號裁定意旨，於本案均不定其應執行刑，
    俟被告相關案件確定，另由檢察官聲請，併予敘明。
四、沒收：
　　被告於犯罪事實一㈠竊取之1萬6,000元及如附表一所示財物
    ；於犯罪事實一㈡盜領之金額32萬1,000元；於犯罪事實一㈢
    竊取之金額2,100元，為其各該犯行犯罪所得，應依刑法第3
    8條之1第1項前段規定，於所對應之罪之主文內宣告沒收，
    且因未據扣案，均應依同條第3項規定，諭知於全部或一部
    不能沒收或不宜執行沒收時，追徵其價額。至本件被告為警
    查扣之物品，均與本件各次犯行無關，均不予宣告沒收，附
    此敘明。
據上論斷，依刑事訴訟法第299條第1項前段、第273條之1第1項
，判決如主文。
本案經檢察官王銘裕提起公訴，檢察官翁珮嫻到庭執行職務。
中　　華　　民　　國　　111 　年　　5 　　月　　 5　　日
                  刑事第二十庭   法  官   宋恩同
如不服本判決應於收受送達後20日內向本院提出上訴書狀，並應
敘述具體理由；其未敘述上訴理由者，應於上訴期間屆滿後20日
內向本院補提理由書（均須按他造當事人之人數附繕本）「切勿
逕送上級法院」。告訴人或被害人如對於本判決不服者，應具備
理由請求檢察官上訴，其上訴期間之計算係以檢察官收受判決正
本之日期為準。 因疫情而遲誤不變期間，得向法院聲請回復原
狀。
附錄本案論罪科刑法條全文：
刑法第320條
意圖為自己或第三人不法之所有，而竊取他人之動產者，為竊盜
罪，處5年以下有期徒刑、拘役或50萬元以下罰金。
意圖為自己或第三人不法之利益，而竊佔他人之不動產者，依前
項之規定處斷。
前二項之未遂犯罰之。

刑法第321條
犯前條第1項、第2項之罪而有下列情形之一者，處6月以上5年以
下有期徒刑，得併科50萬元以下罰金：
一、侵入住宅或有人居住之建築物、船艦或隱匿其內而犯之。
二、毀越門窗、牆垣或其他安全設備而犯之。
三、攜帶兇器而犯之。
四、結夥三人以上而犯之。
五、乘火災、水災或其他災害之際而犯之。
六、在車站、港埠、航空站或其他供水、陸、空公眾運輸之舟、
    車、航空機內而犯之。
前項之未遂犯罰之。　　　

刑法第339條之2
意圖為自己或第三人不法之所有，以不正方法由自動付款設備取
得他人之物者，處 3 年以下有期徒刑、拘役或 30 萬元以下罰
金。
以前項方法得財產上不法之利益或使第三人得之者，亦同。
前二項之未遂犯罰之。　　
附表一：
霹靂腰包1個（內含現金1萬2,000元、悠遊卡1張、101大樓門禁卡1張、上班打卡卡片1張、對講機耳機1副、手機耳機1副、身分證1張、華泰商業銀行提款卡1張、臺北富邦商業銀行提款卡1張、玉山商業銀行提款卡1張、凱基商業銀行提款卡1張。        
附表二：　　
編號 提款時間 提款地點 提款金額 銀行帳戶 1 110年5月7日凌晨5時51分至6時1分許  臺北市○○區○○路000號(統一超商華藏門市)  2萬0,005元 華泰商業銀行提款卡 2   2萬0,005元  3   1萬5,005元  4   2萬元 臺北富邦商業銀行提款卡  5   2萬元  6   2萬元  7   2萬元  8 110年5月7日凌晨6時15分許 新北市○○區○○路0段000○0號(統一超商漳和門市) 2萬元 臺北富邦商業銀行提款卡 9 110年5月7日凌晨6時32分許 新北市○○區○○路000號(全家便利商店永貞店) 2萬0,005元 臺北富邦商業銀行提款卡 10 110年5月7日凌晨6時17分至23分許 新北市○○區○○路0段000○0號(統一超商漳和門市) 2萬0,005元 玉山商業銀行提款卡   11   2萬0,005元  12   2萬0,005元  13   2萬0,005元  14   2萬0,005元  15   2萬0,005元  16   2萬0,005元  17 110年5月7日凌晨6時34分許 新北市○○區○○路000號(全家便利商店永貞店) 6,000元 凱基商業銀行提款卡 共計盜領32萬1,000元（另於附表二編號1至3、9至16盜領各生手續費5元，不計入被告犯罪所得）